【裁判字號】    92,訴,529
【裁判日期】    920402
【裁判案由】    毒品危害防制條例
【裁判全文】
臺灣高雄地方法院刑事判決           九十二年度訴字第五二九號
    公  訴  人  臺灣高雄地方法院檢察署檢察官
    被      告  甲○○
右列被告因毒品危害防制條例案件，經檢察官聲請簡易判決處刑（九十一年度毒偵字
第六四五八號），暨聲請併辦（臺灣高雄地方法院檢察署九十二年度偵字第一五二四
號），經本院高雄簡易庭認不宜依檢察官之聲請，逕為簡易判決處刑，簽由本院依通
常訴訟程序審理，本院判決如左：
    主  文
甲○○連續施用第一級毒品，累犯，處有期徒刑壹年；又施用第二級毒品，累犯，處
有期徒刑肆月。應執行有期徒刑壹年貳月。
    事  實
一、甲○○前於民國（下同）九十年間，因犯竊盜罪經法院判處有期徒刑八月確定，
    甫於九十一年六月二十六日縮短刑期期滿出獄執行完畢；前亦曾因施用毒品案件
    ，經法院先後裁定送勒戒處所施以觀察勒戒及強制戒治，其後再裁定停止強制戒
    治交付保護管束期滿，由臺灣高雄地方法院檢察署檢察官於九十一年五月十六日
    ，以該署九十一年度戒毒偵字第四五四號不起訴處分確定。詎甲○○猶不知悔改
    ，於右開不起訴處分後之五年內，基於施用第一級毒品之概括犯意，自九十一年
    八月二十五日起至同年十二月三日止，在高雄市小港區某不知名之加油站廁所內
    ，以將第一級毒品海洛因加水置入針筒內再加以施打入身體內之方式，連續施用
    第一級毒品海洛因多次。並另基於施用第二級毒品安非他命之犯意，於九十一年
    八月二十八日上午七時許，在其真實姓名年籍不詳，綽號「文哥」之友人位於高
    雄市前鎮區草衙不詳住處，以將第二級毒品安非他命置於玻璃球內，再加以點火
    燒烤吸食所產生毒煙霧之方式，施用第二級毒品安非他命一次。嗣分別於(一)九十
    一年八月二十八日十三時四十分許，在高雄市○鎮區○○路八０巷四十六號前；
    (二)九十一年十一月二十八日十六時，在高雄市前鎮區○○○路二八六號；(三)九十
    一年十二月三日二十二時五十分許，在高雄市○○區○○路等處，陸續為警查獲
    ，經警分別採集其尿液送驗後，查知上情。
二、案經高雄市政府警察局前鎮分局報告臺灣高雄地方法院檢察署檢察官聲請簡易判
    決處刑。
    理  由
一、訊據被告甲○○對於右揭事實自承不諱，又被告於右開時、地分別為警查獲，並
    於訊問後皆採集其尿液陸續送高雄市立凱旋醫院檢驗之結果，其中於九十一年八
    日月二十八日所採集之尿液，呈現曾施用第一級毒品嗎啡及第二級毒品甲基安非
    他命之陽性反應，而其餘所採集之尿液，則分別呈現曾施用第一級毒品嗎啡之陽
    性反應，有該院九十一年九月十二日高市凱醫檢字第００六一六號、九十一年十
    二月五日高市凱醫檢字第００七五八號及九十一年十二月二十三日高市凱醫檢字
    第００七六六號煙毒尿液檢驗成績書三份在卷可稽；是依上開補強證據，已足資
    擔保被告上開任意性自白具有相當程度之真實性，而得使本院確信被告前述自白
    之犯罪事實確屬真實。又被告甲○○前因施用毒品案件，經本院先後裁定送勒戒
    處所施以觀察勒戒及強制戒治，其後再裁定停止強制戒治交付保護管束期滿，由
    臺灣高雄地方法院檢察署檢察官依法為不起訴處分乙節，有該署九十一年度戒毒
    偵字第四五四號檢察官不起訴處分書、同署刑案資料查註紀錄表及臺灣高等法院
    被告全國前案紀錄表各一份在卷可佐。綜上所述，被告因施用毒品案件經保護管
    束期滿而由檢察官依法為不起訴處分後，五年內再犯毒品危害防制條例第十條之
    罪，罪證明確，犯行洵堪認定。
二、按犯毒品危害防制條例第十條之罪，經依該條例第二十條第二項交付保護管束期
    滿後，應由檢察官為不起訴處分。經不起訴處分後五年內再犯第十條之罪者，即
    不適用前項之規定（即應由檢察官偵查起訴），毒品危害防制條例第二十三條第
    二項定有明文。因被告前已有施用毒品之行為，業經本院先後裁定送勒戒處所施
    以觀察勒戒及強制戒治，其後再裁定停止強制戒治交付保護管束期滿，由臺灣高
    雄地方法院檢察署檢察官依法為不起訴處分，於五年內再犯毒品危害防制條例第
    十條第一、二項之罪，依前揭規定，即應依毒品危害防制條例第十條第一、二項
    之規定論罪科刑。其多次施用第一級毒品海洛因之行為，時間密接、所犯構成要
    件相同，顯係基於概括犯意為之，應依連續犯之規定論處，並加重其刑。又其連
    續施用第一級毒品及施用第二級毒品行為前，連續持有第一級毒品及持有第二級
    毒品之低度行為，皆為其後連續施用第一級毒品及施用第二級毒品之高度行為所
    吸收，均不另論罪。被告所犯上開二罪間，犯意個別，行為互異，應予分論併罰
    。公訴人就被告所犯連續施用第一級毒品罪之犯行部分，雖僅就被告於九十一年
    八月二十八日十三時四十分許起回溯二十四小時止內之某時，在不詳地點處施用
    第一級毒品之犯行起訴，而漏未就其餘部分一併起訴，然公訴人未起訴之部分既
    與經起訴其施用第一級毒品罪之犯行部分，有連續犯之裁判上一罪之關係，已如
    前述，本院自得一併加以審判，併此敘明。被告前於九十年間，因犯竊盜罪經法
    院判處有期徒刑八月確定，甫於九十一年六月二十六日縮短刑期期滿出獄執行完
    畢，有臺灣高等法院被告全國前案紀錄表及臺灣高雄地方法院檢察署刑案資料查
    註紀錄表各一份在卷可稽，其於五年內再犯本次二件有期徒刑以上之罪，皆為累
    犯，乃均依刑法第四十七條之規定，加重其刑；其中就其連續施用第一級毒品罪
    之犯行部分，併依刑法第七十條之規定，遞加之。爰審酌被告前因施用毒品，已
    受強制戒治及保護管束處分期滿，並經檢察官為不起訴處分，猶不知警惕，再次
    施用右開第一級及第二級毒品，惟念及施用毒品行為係自戕身心之行為及犯後坦
    承犯行等一切情狀，分別量處如主文所示之刑，並定其應執行刑，以資懲儆。
據上論斷，應依刑事訴訟法第四百五十二條、第二百九十九條第一項前段，毒品危害
防制條例第十條第一項、第二項，刑法第十一條前段、第五十六條、第四十七條、第
五十一條第五款，判決如主文。
本案經檢察官朱婉綺到庭執行職務。
中      華      民      國    九十二    年      四      月      二      日
                                  臺灣高雄地方法院刑事第六庭
                                      法  官  李怡諄
右正本證明與原本無異。
如不服本判決，應於判決送達後十日內，向本院提出上訴狀。
                                      書記官  陳孟瑩
中    華    民    國    九十二    年      四      月        二        日
附錄本件論罪條文：
毒品危害防制條例第十條
施用第一級毒品者，處六月以上五年以下有期徒刑。
施用第二級毒品者，處三年以下有期徒刑。


司法院資訊處製作；財團法人民間司法改革基金會備份。
